【裁判字號】    99,易,851
【裁判日期】    991209
【裁判案由】    恐嚇
【裁判全文】
臺灣屏東地方法院刑事判決               99年度易字第851號
公  訴  人  臺灣屏東地方法院檢察署檢察官
被      告  張美娟
以上被告因恐嚇案件，經檢察官提起公訴（99年度偵字第5571號
）本院判決如下：
    主  文
張美娟犯恐嚇危害安全罪，處拘役貳拾日，如易科罰金，以新臺
幣壹仟元折算壹日。
    事  實
一、張美娟因懷疑其夫楊宗吉與林美娥有婚外情，且林美娥、楊
    宗吉分別與張美娟於民國98年12月3 日、98年12月25日在本
    院民事庭民事調解成立，林美娥、楊宗吉各賠償張美娟新台
    幣（以下同）15萬元，事後因楊宗吉未返家與張美娟履行夫
    妻同居義務，張美娟懷疑其夫在林美娥住處，遂於99年1 月
    23日晚上9 時50分許，前往林美娥位於屏東縣車城鄉○○村
    ○○路1 之9 號之住處（張美娟另涉侵入住宅罪嫌部分，另
    經檢察官為不起訴處分），向林美娥恫嚇稱：「要給妳死」
    、「要給妳好看」等加害他人生命、身體之事恐嚇林美娥，
    使林美娥心生畏懼，致生危害於安全。
二、案經林美娥訴由屏東縣政府警察局恆春分局報請臺灣屏東地
    方法院檢察署檢察官偵查起訴。
    理  由
一、證人即告訴人林美娥、證人林金勝於警詢、檢察官偵訊時之
    證述，其性質雖亦屬傳聞證據，且查無符合刑事訴訟法第15
    9 條之1 至之4 之情形，惟渠等所為之上開證述，業經本院
    於審判程序時予以提示並告以要旨，且經檢察官、被告表示
    意見，當事人已知上述筆錄乃傳聞證據，且均未於言詞辯論
    終結前對該筆錄內容異議，且本院審酌該書面陳述作成之情
    況，未見有何不適當之情形，故其所為之上開證述，依刑事
    訴訟法第159 條之5 之規定，得為證據。
二、訊據被告張美娟固坦承於上開時間、地點前往告訴人林美娥
    之住處，惟矢口否認有何恐嚇危害安全之犯行，辯稱：我是
    去她家找我先生，我先生與她通姦和解後，我先生還是沒有
    回來，我沒有說「要給妳死」、「要給妳好看」，林美娥破
    壞我的家庭，我是向她說做人不要太超過云云。經查：被告
    張美娟於上開時間、地點至告訴人林美娥之住處，以「要給
    妳死」、「要給妳好看」等加害他人生命、身體之事恐嚇林
    美娥之事實，業據證人即告訴人林美娥於警詢中證稱：被告
    於99年1 月23日晚上9 時50分許進入我家，對我說要給我死
    、讓我好看等語（警卷第4 頁）。證人林美娥於檢察官偵訊
    中亦證稱：被告一進來就罵我，後來還說要給我死、要給我
    很難看等語（偵卷第6 頁）。另證人即林美娥之胞兄林金勝
    於警詢中亦證稱：被告對林美娥說要給她死、讓她好看等語
    （警卷第7 頁）；林金勝於檢察官偵訊中亦證稱：張美娟突
    然把門推開進來，對林美娥說要給她死、給她好看等語（偵
    卷第7 頁）。參以被告於警詢中亦陳稱：我於98年3 月對林
    美娥提出妨害家庭告訴，後來我先生經常不在，99年1 月22
    日凌晨2 時許在林美娥住家附近看到楊宗吉的車，才去找林
    美娥理論，叫她做人不要太超過，當時我心情不好，才會對
    林美娥說如果要死大家一起死等語。此外，並有本院民事解
    書影本2 紙在審卷可證，被告係懷疑林美娥與其夫有婚外情
    ，才以上開言語恐嚇林美娥之事實，堪以認定。被告上開所
    辯，與證人林美娥、林金勝之證述不符，顯係事後避重就輕
    之詞，不足採信。本件被告以言語恐嚇告訴人之事證明確，
    犯行堪以認定。
三、按恐嚇乃以將加害之事實，通知被害人，使其生畏懼之心為
    已足，凡以加害人之生命、身體、自由、名譽或財產，使人
    心生畏怖之心理者均屬之，而恐嚇之方法，包括使用言語、
    文字、動作、明示或默示等方式，且惡害通知之方式，直接
    或間接、書信或電話通知等均無不可，不以發生實害為必要
    。是核被告所為，係犯刑法第305 條之恐嚇危害安全罪。爰
    審酌被告係因告訴人林美娥之前與其夫楊宗吉有婚外情，在
    本院達成損害賠償之民事和解，有被告提出之本院調解筆錄
    2 紙在卷可按，和解後，被告之夫所駕駛之小客車仍出現在
    林美娥住處附近，被告一時氣憤，始以言語恐嚇告訴人，令
    告訴人心生畏懼，對告訴人之心裡上造成一定程度之傷害，
    惟念被告犯罪之手段及情節尚屬輕微及被告犯罪之動機、目
    的、手段等一切情狀，量處如主文所示之刑，並諭知易科罰
    金之折算標準。
據上論斷，應依刑事訴訟第284 條之1 、第299 條第1 項前段，
刑法第305條、第41條第1項前段，刑法施行法第1條之1，判決如
主文。
本案經檢察官林圳義到庭執行職務。
中    華    民    國    99    年    12    月    9     日
                  刑事第一庭    法  官  涂裕洪
以上正本證明與原本無異。
如不服本判決應於收受本判決送達後10日內向本院提出上訴書狀
，其未敘述上訴理由者，並得於提起上訴後10日內向本院補提理
由書狀（均須按他造當事人之人數附繕本）「切勿逕送上級法院
」
中    華    民    國    99    年    12    月    9     日
                                書記官  卓春成
附錄本判決論罪科刑法條全文：
刑法第305條
以加害生命、身體、自由、名譽、財產之事，恐嚇他人致生危害
於安全者，處2 年以下有期徒刑、拘役或3 百元以下罰金。

司法院資訊處製作；財團法人民間司法改革基金會備份。
